# 融资性售后回租是否属于销售判断以及不属于销售情况下是否需要确认使用权资产

提问人：沉默的猴子 44444444 时间：2020-10-13 17:49:48
求助陈版主，
1 、如果是融资性的售后回租，根据所有权转让协议出售给出租人，同时签署回租赁协议，出租人又只有处分权，但是没有占用、使用权了，是否就是所谓的控制权没有转移？不属于销售了?
上述情况下承租人在新准则下应该如何进行初始和后续处理，还是否需要将固定资产的账面价值转为使用权资产？
初始：借：银行存款(借款本金 - 一次性确认的服务费）？
未确认融资费用（差额）?
贷：长期应付款（未来各期需要偿还的租金之和）？
这里是否还需要如下将回租的设备从固定资产转出至使用权资产，长期应付款是否需要转为租赁负债？
借：使用权资产？
贷：固定资产清理？
后续：借：财务费用？
贷：未确认融资费用?
最后，留购价款 100 元要怎么处理？是否在到期后计入当期损益？
到期支付留购价款时，
借：管理费用?
贷：银行存款？
求陈版主帮忙看看到上述分录是否合理？正确的分录应该是什么呢，恭请指正。 感谢！

回答人：chenyiwei
实务中的融资性售后回租一般不会转移使用权，即对于使用的控制仍在承租人手中。这种情况下不构成资产的销售，不应确认处置损益，严格来说并不构成租赁，而是以资产为抵押的融资。因此应按照抵押借款进行会计处理。
不需要将固定资产的账面价值调整到使用权资产，但需在附注中披露其所有权受到限制的实际情况。
留购价款纳入长期应付款中一并考虑。
相关规定：新租赁准则第五十二条：售后租回交易中的资产转让不属于销售的，承租人应当继续确认被转让资产，同时确认一项与转让收入等额的金融负债，并按照《企业会计准则第 22 号——金融工具确认和计量》对该金融负债进行会计处理；出租人不确认被转让资产，但应当确认一项与转让收入等额的金融资产，并按照《企业会计准则第22 号——金融工具确认和计量》对该金融资产进行会计处理。

提问人：呦哈 112138112138 时间：2021-01-09 16:31:00
请教陈版主，确认的金融负债科目是什么呢？是长期应付款就可以呢？还是必须要租赁负债呢？谢谢，感恩。

回答人：chenyiwei
租赁负债不是金融负债。所以这里的“金融负债”应当是长期借款、长期应付款或者其他非流动负债之类。